臺灣高等法院花蓮分院刑事判決　　　　　96年度上訴字第81號
上　訴　人　臺灣臺東地方法院檢察署檢察官
上　訴　人
即　被　告　甲○○
選任辯護人　陳信伍律師
上列上訴人因殺人未遂案件，不服臺灣臺東地方法院95年度訴字
第157號中華民國96年1月23日第一審判決（起訴案號：臺灣臺東
地方法院檢察署95年度偵字第1325號），提起上訴，本院判決如
下：
    主  文
上訴駁回。
    事  實
一、甲○○因其子王嘉盛積欠丙○○工資新臺幣 (下同)15,000
    元，經丙○○多次前往催討後，於民國95年4月初與丙○○
    約定於同年月30日在其臺東縣卑南鄉○○村○○路195號住
    處，由其代王嘉盛支付上開工資。丙○○乃於95年4月30日
    晚間9時30分許，應約至甲○○上開住處內索取工資，又陳
    威丞因見丙○○至甲○○住處未歸，亦隨後前往關切，到場
    時適見甲○○仍一再拖延，不願支付積欠多時之工資，而與
    丙○○發生爭執，乃心生不悅，言談間口氣即有不善，復不
    同意甲○○以分期付款方式支付，並要求甲○○簽發本票，
    甲○○因不滿丙○○及陳威丞催討工資之態度，竟因一時氣
    憤，明知以鋒利之水果刀刺入人體之胸部、腰腹部，將傷及
    人體之臟器、動脈要害，致生死亡結果，仍基於縱使以此手
    法攻擊可能致使陳威丞、丙○○死亡亦不違背其本意之不確
    定殺人故意，自客廳茶几上取出水果刀朝陳威丞胸部刺去，
    陳威丞見狀雖隨手撿拾椅子欲阻擋逃跑，仍因未能阻擋而遭
    甲○○朝胸部猛刺一刀，致受有胸壁穿刺傷長約5公分、寬2
    公分、深約6公分之傷害，丙○○見陳威丞遭刺，即欲上前
    攔阻，又遭甲○○朝丙○○右側腰部猛刺一刀，致丙○○受
    有腰部深穿刺傷長3公分、深約4公分之傷害。陳威丞、丙○
    ○於遭刺後先後即負傷逃往屋外，陳威丞並因傷重而不支倒
    地，倒臥在馬路上。甲○○復持刀追至屋外，因見原陪同丙
    ○○前往而在屋外等候之丙○○友人林烈史趨近查看，始行
    停手。嗣甲○○在有偵查權限之公務員發覺其犯罪前，自行
    撥打電話至臺東縣警察局臺東分局利嘉派出所報案，等待員
    警到場處理，並向據報前往處理之臺東縣警察局警員陳明經
    過，自首而接受裁判。丙○○、陳威丞經送往行政院衛生署
    臺東醫院急救方倖免於難，致甲○○之殺人犯行未能得逞。
二、案經甲○○自首及被害人丙○○訴由臺東縣警察局臺東分局
    報請臺灣臺東地方法院檢察署檢察官偵查起訴。
    理    由
一、證據能力部分
    按被告之自白，非出於強暴、脅迫、利誘、詐欺、疲訊、違
    法羈押或其他不正之方法，且與事實相符者，得為證據，刑
    事訴訟法第156條第1項定有明文。次按被告以外之人（包括
    證人、鑑定人、告訴人、被害人及共同被告等），於審判外
    之言詞或書面陳述，除法律有規定者外，不得作為證據，刑
    事訴訟法第159條第1項定有明文。被告以外之人於審判外之
    言詞或書面陳述，即所謂傳聞證據。因傳聞證據有悖法院直
    接審理及言詞審理之精神，妨礙當事人之反對詰問權，影響
    程序正義之實現，除法律有規定者 (例如同法第159條第2項
    、同法第159條之1至之5、同法第206條等)外，原則上不具
    證據能力。經查：
  (一)被告於偵查中之供述，辯護人辯稱：係受檢察官以不正方法
    訊問，並無證據能力。經本院當庭勘驗結果，檢察官於95年
    5月25日、6月12日訊問時，部分訊問內容聲音極大，幾近咆
    哮，然觀察被告之表情，並未呈現懼怕之形狀，且當庭更有
    辯護人在場，亦未見其對檢察官之訊問方式有何異議，可見
    檢察官之訊問方式雖非和平懇切，但仍未達到不正方法之程
    度。故被告於偵查中之供述，仍出於自由意志而為，自有證
    據能力。
  (二)證人即告訴人丙○○業經於原審審理時，使之立於證人之地
    位陳述，且經給予被告之詰問之機會，核其審判中之陳述，
    與其先前以證人身分，在司法警察詢問時所為之陳述，大致
    相符，依同法第159條之2規定，證人丙○○於警詢時之證言
    ，並無證據能力。
  (三)證人即告訴人丙○○、被害人陳威丞於偵查中之證詞，係依
    據其觀察及見聞所為之陳述，且於檢察官訊問時之證述，依
    筆錄之記載，並無證據顯示係遭受強暴、脅迫、詐欺、利誘
    等外力干擾情形，或在影響其心理狀況致妨礙其自由陳述等
    顯不可信之情況，故其等於偵查中向檢察官所為之證述，依
    同法第159條之1第2項規定自具有證據能力。被告選任辯護
    人辯稱其等於偵查中之證述不具有證據能力，惟未能釋明有
    何顯不可信之情況，自應認為其等證述有證據能力。
  (四)本案行政院衛生署臺東醫院診斷證明書（警卷第21、22頁）
    ，係從事醫療業務之醫生親身見聞病患傷勢作成，並紀錄親
    身所見之傷勢分析及症狀外觀，為本於醫學專業知識所判斷
    製作，核與同法第159條之4第2款從事業務之人於業務上或
    通常業務過程所須製作之證明文書規定相符，且又查無該文
    書有何顯有不可信之情形，依同法第159條之4第2款規定，
    得為證據。又現場照片14張（警卷第25-31頁)，係透過相機
    拍攝影印所得，扣案水果刀1把、血衣1件，均與本案犯罪事
    實有自然之關聯性，被告及辯護人於原審言詞辯論終結前並
    未聲明異議，本院審酌該等證據作成之情況，亦認為適當，
    依同法第159條之5規定，應認為有證據能力。
二、認定犯罪事實所憑證據及理由
  (一)本案係被害人丙○○、陳威丞於95年4月30日晚間9時30分許
    至被告住處催討被告之子王嘉盛積欠之工資時，遭被告持其
    客廳茶几上家中使用之水果刀，以右手正握刀柄、刀尖朝前
    之方式，在其客廳接近門口處先後刺傷被害人陳威丞、丙○
    ○，致陳威丞受有胸壁穿刺傷長約5公分、寬2公分、深約6
    公分之傷害；丙○○受有腰部深穿刺傷長3公分、深約4公分
    傷害之事實，業經被告於警詢、偵查中及原審、本院審理時
    供承不諱，並經證人即被害人陳威丞、丙○○於偵審中證述
    明確，復有卷附被害人血跡散落在被告住宅外騎樓接近馬路
    位置之現場拍攝照片（偵卷第50頁、第53頁）、被害人2人
    之診斷證明書（警卷第21-22頁）及扣案水果刀1支可資為證
    ，應堪置信。
  (二)案發當日被告係因不滿被害人丙○○、陳威丞催討工資，即
    持水果刀刺殺被害人陳威丞、丙○○等節，業經證人即被害
    人陳威丞於偵查中證稱：「當晚我父親丙○○去找被告收錢
    ，他先出門，9點時我再自己開車過去，到門口聽見被告家
    裡有大聲爭執聲音，我就進去，見他們2人在爭執，我跟被
    告說不然你開本票給我，就看到被告走過去辦公桌，我以為
    他要開票，結果他從下面拿出1把刀，當時我站在屋內距離
    門口1步的地方，我就拿椅子要擋沒擋到，被被告刺1刀，覺
    得很痛就往外跑，我退到門後椅子掉下去，後來不知怎麼我
    爸也被刺1刀，我與我爸沒有動手打被告和王嘉瑛。」等語
    （偵卷第44-45頁)；復於原審審理時證稱：「95年4月30日
    晚上，那天已經很晚了，已經9點了，想說我父親還沒有回
    家，我母親就說被告叫我父親去領錢，我就過去看一下，我
    去時在外面就聽到裡面在吵架的聲音，我就進去被告的家裡
    ，我父親領不到錢，我就請被告開本票給我們，被告就說要
    給我們2,000元，他說他沒有在開本票的，我說我父親來了
    那麼多次，你只拿2,000元我們不要，音量有比較大聲。被
    告與我父親本來是坐著，因我剛進去，站在門口，在紗門打
    開進去門內約1步的距離，當時被告的兒子是坐在被告旁邊
    聽，與我父親的距離約3步，之後，被告就站起來打我嘴巴
    ，接下來他就用走的去他的辦公桌，我看到被告好像在開抽
    屜，結果他就拿了1把刀子約30公分長，被告拿刀子，我的
    反應就是要拉我父親一起跑，我看到附近有板凳，就拿起要
    擋被告的刀子，結果沒有擋到他的刀子，被告往我的胸部正
    中央刺，我就被他刺到了，我拿的板凳都沒有接觸到被告所
    拿的刀子，當時被告是有一點小跑步的過來刺我。我被刺之
    後，我覺得很痛，就往外跑，然後我記得我跑到外面受不了
    ，躺在地上，結果被告又拿刀子追出來門口機車道的地方，
    這時候正好有警察到了，我不清楚我父親如何被刺，我沒有
    打被告或王嘉瑛。」等語（原審卷第78-79頁)。
  (三)證人即被害人丙○○於原審審理時證述：「95年4月初被告
    約我同月30日去他家，說要負責給我王嘉盛積欠的工資，95
    年4月30日晚上我開車子與林烈史一起前往，去的時候，林
    烈史當時在外面等，我進去客廳裡面坐，甲○○就說他沒錢
    ，我們就爭論，他說他沒有領到錢，爭論沒幾分鐘，我兒子
    陳威丞看我很晚沒回家，才到被告家，他看到我與被告在爭
    論，他請被告開本票，被告說他沒有請款，沒有錢可發，但
    我不同意他再延期，因為已經半年了，當時我及我兒子說話
    的口氣有比較大聲一點。然後被告走到書桌那邊，我以為他
    是要去開本票，陳威丞跟被告一起走到書桌那邊，結果被告
    就拿刀子出來，然後往我兒子陳威丞的心臟刺，我兒子是在
    書桌旁邊被被告刺到，在被刺之前有在書桌旁邊拿板凳要擋
    ，但沒有擋到，就被刺到。看到他拿刀子時，我就從茶几旁
    邊的椅子上站起來，我要走向前時，王嘉瑛坐我右手邊的茶
    几處，就勒住我的脖子，我推不開。我兒子受傷就跑出去躺
    在馬路上，我要轉身推王嘉瑛，所以被告就從背後刺向我的
    右腰部，我被刺了之後往外跑，被告追我們出去，之後警察
    就到場了，警察到場時，他手上還拿著刀子，我和陳威丞一
    同坐救護車就醫。」等語（原審卷第67-73頁)。
  (四)證人丙○○雖就其當時所坐位置、陳威丞是否有隨被告至書
    桌旁部分與陳威丞證述情節有所歧異，然證人之證述是否可
    採，法院仍得本其自由心證予以斟酌，非謂一有不符或矛盾
    ，即應認其全部均為不可採信；尤其關於行為動機、手段及
    結果等之細節方面，告訴人之指陳，難免故予誇大，證人之
    證言，有時亦有予渲染之可能；然其基本事實之陳述，若果
    與真實性無礙時，則仍非不得予以採信，最高法院74年台上
    字第1599號判例可資參照。證人陳威丞、丙○○上開所證述
    案發經過，除前揭細節部分稍有出入外，就渠2人遭被告持
    水果刀刺殺之證述經過核屬一致，基本事實均屬相符，益徵
    其等所證述之基本事實應為可採。
  (五)復有行政院衛生署臺東醫院診斷證明書2紙、現場照片14張
    在卷，水果刀1把、血衣1件扣案可稽。
  (六)綜上，本件事證明確，被告犯行堪以認定。
三、被告辯解不可採之理由
    訊據上訴人即被告甲○○坦承被害人丙○○、陳威丞於95年
    4 月30日晚間9時30分許至其住處催討王嘉盛積欠之工資時
    ，持水果刀刺傷陳威丞之胸部1刀、刺傷丙○○腰部1刀等情
    ，惟矢口否認有何殺人未遂犯行，辯稱：丙○○、陳威丞在
    談不攏時，就一起打伊及伊兒子王嘉瑛，伊是為了保護自己
    及王嘉瑛出於防衛之意思才會拿刀，是在陳威丞及丙○○衝
    過來時，才會刺到他們身上，不是有意要殺他們的，伊沒有
    殺人故意，之後伊有馬上報警請警察趕快過來處理云云。被
    告選任辯護人為被告辯稱：被告僅有教訓被害人之意，且係
    在遭毆之緊急情形下拿刀自衛，並無殺人之意云云。經查：
  (一)被告辯稱：係因為丙○○、陳威丞父子先打伊與王嘉瑛，陳
    威丞並拿椅子向伊丟擲，沒有丟中，伊是為了保護自己及王
    嘉瑛出於防衛之意思才會拿刀，在陳威丞及丙○○衝過來時
    刺到2人身上云云。然查，被告甲○○於警詢中供稱：「係
    因丙○○、陳威丞毆打我頭部、毆打王嘉瑛胸部，陳威丞拿
    客廳椅子向我丟擲未擊中，為防止陳威丞、丙○○再次傷害
    我與王嘉瑛，我才持茶几上水果刀向陳威丞、丙○○刺擊。
    」等語（警卷第4頁）；於偵查中檢察官第1次訊問時供稱：
    「我與丙○○正在談分期工錢的事，我說要分期，丙○○說
    沒有辦法，陳威丞就進來跟丙○○2人一起拿凳子丟我，一
    直丟都沒有丟到，我就進入屋內拿水果刀刺他們2人。」等
    語（偵卷第7-8頁)；於偵查中檢察官第2次訊問時改稱：「
    丙○○兒子拿我家凳子要砸我，沒砸到，我閃開跑到門邊屋
    外，我從茶几上茶盤蓋拿水果刀刺陳威丞1刀，又刺丙○○1
    刀。他好像衝過來要打我，所以我才進屋拿刀子刺他。刺陳
    威丞之後，丙○○剛好在我旁邊要來打我，我就再刺他1刀
    。」等語（偵卷第19-20頁)；偵查中檢察官第3次訊問時供
    稱：「陳威丞跑回屋內拿凳子要砸我，沒丟中掉在地上，我
    就跑回屋內從桌子上拿刀子，我把刀子比在前面，陳威丞就
    衝過來，我就刺到他，丙○○站在我左方，看到我刺陳威丞
    就要衝過來打我，我就再刺丙○○1刀。」等語（偵卷第68
    頁）。於原審審理時先供稱：「陳威丞在拿椅子來要丟我前
    ，我就一刀刺下去，他椅子還沒丟，我就刺傷他了。」，嗣
    又改稱：「陳威丞是拿椅子要砸我兒子 (王嘉瑛)，所以我
    就拿刀刺了他。」等語（原審卷第93-95頁)。綜上，被告甲
    ○○就陳威丞是否持椅子向其丟擲或向其兒子王嘉瑛丟擲？
    係陳威丞自行丟擲，亦或與丙○○一起丟擲？係在陳威丞丟
    擲凳子後始持刀刺向陳威丞、丙○○，亦或陳威丞尚未丟擲
    凳子即持刀刺向陳威丞、丙○○？前後供詞不一，已難採信
    。況且，證人王嘉瑛於偵查中之證述亦均未提及陳威丞有以
    椅子丟擲被告或證人乙節（偵卷第16-18頁），故被告辯稱
    ：係陳威丞持椅子向其丟擲後，其始持刀自我防衛云云，尚
    難採信。
  (二)辯護人為被告辯稱：被告係在遭毆之緊急情形下拿刀自衛云
    云。按正當防衛必須對於現在不法之侵害始得為之，侵害業
    已過去，即無正當防衛可言。查案發當日，被告係因不滿陳
    威丞、丙○○向其催討工資，乃持水果刀刺殺陳威丞，陳威
    丞始拿椅子阻擋等情，業經證人陳威丞、丙○○於偵審中證
    述明確，則被告持刀刺殺被害人之際，並未遭到不法侵害。
    退一步言，縱認被告上開辯稱係陳威丞持椅子向其丟擲，未
    丟中後，其始拿水果刀防衛之情屬實，然陳威丞該時既已將
    椅子擲出，手中已無持有任何器具，且被告既取出刀械防身
    ，衡諸一般人之正常判斷，對被告應避之猶恐不及，當無可
    能衝向被告而自陷於危險之中，自難認被告該時受有何不法
    侵害，被告竟仍持刀朝陳威丞胸部刺擊、朝丙○○右側腰部
    刺擊，核與正當防衛要件有間，故辯護人前開辯解，並不足
    採信。
  (三)辯護人為被告辯稱：被告沒有殺人之意，僅係教訓被害人云
    云。按殺人未遂與傷害之區別，應以加害人有無殺意為斷，
    不能因與被害人無深仇大恨，即認無殺人之故意。又判斷殺
    意之有無，雖不以兇器之種類及傷痕之多少等為絕對之認定
    標準，但加害人下手之部位、用力之程度，仍非不可藉為判
    斷有無殺意之心證依據（最高法院74年度台上字第6585號、
    87年度台上第3123號判決參照）。因此，區別殺人未遂罪與
    傷害罪，雖不以兇器、下手部位及傷痕之多少為絕對之標準
    ，然一般人對於持利刃等兇器朝人體重要部位猛刺，足以殺
    人，主觀上應能預見，仍難脫有殺人之故意。查本件經扣案
    之水果刀1把，全長23公分，刀刃長12公分、最寬部分2公分
    ，刀刃為單面開鋒，業經原審於96年1月9日及本院於96年6
    月13日審判期日當庭勘驗無訛（原審卷第88頁、本院96年6
    月13日審判筆錄第3頁），且觀諸該扣案之水果刀，刀鋒銳
    利；而該水果刀既為被告家中放置茶几上所用，被告應知悉
    該水果刀之質地堅硬、刀刃鋒利具一定之殺傷攻擊力，其持
    該水果刀向被害人陳威丞無任何防護之身體上半部刺擊，致
    被害人陳威丞胸部之傷口深度達6公分，顯見刺入陳威丞身
    體之深度已達該水果刀之全開鋒長度之2分之1；又被告持水
    果刀刺擊丙○○右側腰部，致丙○○腰部深穿刺傷深約4公
    分，達該水果刀之全開鋒長度之3分之1，足見被告手持水果
    刀向陳威丞胸部、丙○○腰部刺下時，用力之猛，而人體之
    上半部係心臟、肺臟等多種重要臟器所在，腰腹部亦為人體
    重要臟器、血管分布之處，以該水果刀朝人體要害部位刺入
    ，極易因傷及心臟、肺臟、腎臟等要害部位，流血過多致死
    ，乃一般人具備之通識，被告行為時已年近60歲，且參與臺
    東縣警察局義勇警察隊已30年餘，為一社會經驗豐富之成年
    人，當無不知之理，其竟持鋒利之水果刀猛力刺向陳威丞胸
    部、丙○○之腰部等要害部分，足認被告確有置陳威丞、丙
    ○○於死地之不確定故意甚明。被告辯護人為被告辯稱：被
    告並無殺人犯意，僅為教訓被害人云云，不足採信。
  (四)刑法之一般障礙未遂犯與中止未遂犯，二者之區別，應依一
    般經驗標準予以觀察，以其性質是否對已著手犯罪之既遂予
    以通常之妨礙為其依據。倘其著手犯罪後之停止行為，依一
    般社會通念，為屬可預期未能完成犯罪之結果者，仍屬一般
    障礙之未遂犯，而非中止未遂；必其未遂之原因，在一般經
    驗法則上，非得以預期，純係出於行為人之己意而中止或防
    止其結果之發生者，始得謂為中止未遂犯（最高法院84年度
    台上字第4428號裁判參照)。本案被告於為殺人犯行過程，
    見被害人陳威丞、丙○○負傷逃至屋外後，猶持刀追至屋外
    ，因屋外尚有陪同丙○○前往之友人林烈史在場，始行停手
    （偵卷第20頁）。是被告若欲再行兇，便有障礙立即而生，
    依一般經驗標準予以觀察，對於殺人犯行之既遂，已構成通
    常之妨礙，是以本件被告著手殺人犯行後之停止行為，屬一
    般障礙之未遂犯，而非中止未遂，附此敘明。
四、論罪科刑之理由
  (一)被告已著手於殺人行為之實施，惟未發生死亡之結果，其犯
    罪行為尚屬未遂，核其所為，係犯刑法第271條第2項、第1
    項之殺人未遂罪。
  (二)被告行為後，刑法業於94年1月7日修正，於95年7月1日施行
    ，修正後刑法第56條關於連續犯之規定業已刪除，此刪除雖
    非犯罪構成要件之變更，但顯已影響行為人刑罰之法律效果
    ，蓋被告連續數行為而犯同一罪名者，依修正前之規定，以
    一罪論，僅加重其刑至2分之1，惟依修正後之規定，需分論
    併罰，自屬法律有變更，比較新舊法結果，仍應適用較有利
    於被告之行為時法律，即修正前刑法論以連續犯。是被告先
    後持刀殺害陳威丞、丙○○未遂之犯行，時間緊接，所犯構
    成要件相同之罪名，顯係基於概括犯意而為之，應依修正前
    刑法第56條論以連續犯，並加重其刑。
  (三)被告行為後，刑法有關未遂犯部分，亦同修正。依修正前刑
    法第26條前段規定：「未遂犯之處罰，得按既遂犯之刑減輕
    之。」於修正後，移置新法第25條第2項，並修正規定：「
    未遂犯之處罰，以有特別規定者為限，並得按既遂犯之刑減
    輕之。」，二者僅條次有所變更，內容並無不同，對被告而
    言並無利或不利之情形，依最高法院95年第21次刑事庭庭務
    會議決議，無刑法第2條第1項規定之適用，應依一般法律適
    用原則，適用裁判時法即刑法第25條第2項規定按既遂犯之
    刑減輕其刑，並先加後減之。
  (四)按犯人在犯罪未發覺之前，向檢察官或司法警察官告知其犯
    罪，而不逃避接受裁判，即與刑法第62條規定自首之條件相
    符，不以言明「自首」並「願受裁判」為必要；又刑事訴訟
    採職權主義，不能期待被告自己證明其自己犯罪，因之，自
    首者於自首後，縱又為與自首時不相一致之陳述，甚至否認
    犯罪，仍不能動搖其自首效力（最高法院63年台上字第1101
    號判例、88年度台上字第877號裁判參照）。本案被告於案
    發後即撥打電話至臺東縣警察局臺東分局利嘉派出所報案，
    表明其姓名及因有2名男子至其住處找麻煩，遭其持刀殺傷
    ，請求警方前往處理之情，業經證人即臺東縣警察局臺東分
    局利嘉派出所警員李鳳志於原審審理時證稱：「95年4月30
    日晚上我值8點到10點的班，有接獲被告報案電話，說：『
    我是甲○○，我現在殺人了，我要自首』。卷附之案件紀錄
    表的報案內容、時間、地點是我親自打的。」等語（原審卷
    第82-83頁)，並有臺東縣警察局臺東分局利嘉派出所受理各
    類案件紀錄表（警卷第23頁）在卷可稽。被告於犯罪未發覺
    前，即向警員申告犯罪事實，而接受裁判，合乎自首要件，
    至為顯然。其嗣後雖否認有殺人犯意，仍不能動搖其自首效
    力。又被告自首後，刑法第62條有關自首之規定，業同經修
    正，由修正前規定為「應減輕」其刑，修正為「得減輕」其
    刑，此項變動影響行為人之刑罰法律效果，依刑法第2條第1
    項規定，比較新、舊法結果，以被告行為時法律即修正前刑
    法規定「必減」對被告較為有利，應依修正前刑法第62 條
    前段規定減輕其刑，並遞減之。
  (五)原審審酌被告參與臺東縣警察局義勇警察隊已30年餘，並擔
    任小隊長之職，應為當地頗負名望、地位之人士，而為鄉里
    表率，而本案其主動邀被害人丙○○於該日至其住處收取工
    資，於無法如數支付情形下，不思以正當途徑而為排解，竟
    因情緒失控而為本案犯行，其殺人犯行，雖未得逞，惟已造
    成被害人丙○○、陳威丞分別受有前述傷勢及痛苦非輕，且
    犯後尚未賠償被害人，復砌詞否認殺人犯行，足見毫無悔意
    ，惟念其前無不良素行，檢察官具體求處有期徒刑12年，稍
    嫌過重等一切情狀，量處有期徒刑4年6月，另諭知扣案之水
    果刀1把，為被告所有且供本案犯罪所用之物，依修正前刑
    法第38條第1項第2款規定宣告沒收，認事用法並無不當，量
    刑亦稱妥適，檢察官上訴指摘原判決量刑過輕，被告上訴否
    認犯罪，均無理由，均應予駁回。
據上論斷，依刑事訴訟法第368條，判決如主文。
本案經檢察官乙○○到庭執行職務。
中　　華　　民　　國　　96　　年　 　6　　月　　27　　日
                  審判長法  官  謝志揚
                        法  官  蔣有木
                        法　官  湯文章
以上正本證明與原本無異。
如不服本判決，應於判決送達後10日內向本院提出上訴狀 (須附
繕本)。
                        書記官  李德霞
中　　華　　民　　國　　96　　年　 　6　　月　　27　　日
附錄論罪科刑法條：
中華民國刑法第271條
殺人者，處死刑、無期徒刑或10年以上有期徒刑。
前項之未遂犯罰之。
預備犯第1項之罪者，處2年以下有期徒刑。
